【裁判字號】    92,裁,913
【裁判日期】    920704
【裁判案由】    水土保持法
【裁判全文】
最  高  行  政  法  院  裁  定                    九十二年度裁字第九一三號
    抗  告  人  甲○○
    相  對  人  臺北市政府
    代  表  人  乙○○
右抗告人因與相對人臺北市政府間水土保持法事件，對於中華民國九十一年七月二十
五日臺北高等行政法院九十年度訴字第五○三七號裁定提起抗告，本院裁定如左︰
    主  文
抗告駁回。
抗告訴訟費用由抗告人負擔。
    理  由
一、按抗告法院認抗告為不合法或無理由者，應為駁回抗告之裁定，行政訴訟法第二
    百七十二條準用民事訴訟法第四百九十二條第一項定有明文。
二、原裁定駁回抗告人在原審之訴，係以：本件水土保持法事件，相對人就八十七年
    六月十一日府建五字第八七○四四七八四○○號處分書辦理公示送達，並於八十
    八年十月十一日登載於台北市政府公報，公示送達自公報登載之日起二十日生效
    ﹙即八十八年十月三十一日﹚，計其提起訴願之期間，應自八十八年十一月一日
    起算，至八十八年十一月三十日即已屆滿。另查相對人八十八年九月二十九日府
    建四字第八八○六九一六四○○號處分書已於八十八年十月一日送達，此有收件
    回執附原處分卷可稽，計其提起訴願之期間，應自八十八年十月二日起算，至八
    十八年十月三十一日即已屆滿。抗告人遲至九十年一月五日始就上開二處分向行
    政院農業委員會提起訴願，有行政院農業委員會收文日戳可按，訴願決定以其訴
    願已逾法定不變期間，不予受理，自無不合。抗告人復對之提起行政訴訟，顯非
    合法等情，為其駁回之依據。經核於法並無不合。抗告意旨略謂：提起訴願因逾
    法定期間而為不受理決定時，原行政處分顯屬違法或不當者，原行政機關或其上
    級機關得依職權撤銷或變更之。抗告人於提起訴願時及在原審起訴時，已提出聯
    勤總部之航測圖作為原處分違法之證據，原審未予審酌云云，為其論據，求為廢
    棄原裁定。經查提起訴願因逾法定期間而為不受理決定時，原行政處分顯屬違法
    或不當者，原行政機關或其上級機關得依職權撤銷或變更之，訴願法第八十條第
    一項前段固定有明文。惟該規定係行政機關於訴願程序自我審查之機制，故僅限
    於訴願機關、原行政機關或其上級機關始得加以審酌，行政法院為司法救濟機關
    ，無從適用該規定。故原裁定未審酌上開規定，而以提起訴願逾期起訴為不合法
    ，駁回抗告人在原審之訴，核無違誤，抗告意旨難認有理由，應予駁回。
三、依行政訴訟法第二百七十二條、第一百零四條、民事訴訟法第四百九十二條第一
    項、第九十五條、第七十八條，裁定如主文。
中    華    民    國    九十二      年      七        月      四        日
                    最 高 行 政 法 院  第 一 庭
                                審 判 長 法  官      黃  綠  星
                                         法  官      黃  合  文
                                         法  官      蔡  進  田
                                         法  官      黃  璽  君
                                         法  官      廖  宏  明
右  正  本  證  明  與  原  本  無  異
                                         法院書記官  彭  秀  玲
中    華    民    國    九十二      年      七        月      四        日


司法院資訊處製作；財團法人民間司法改革基金會備份。
